# 影视行业-网剧成本结转

提问人：鞋带松了 时间：2017-12-18 15:28:49
求助陈版主，网剧的收入确认及成本结转问题。 网剧的与网络平台结算单一般 3 个月结算一次收入，下列两个办法，请问您更倾向于哪种？ ①因考虑到网剧收入大部分集中在前 3 个月，部分公司是按照在第 3 个月的时候直接结转所有成本，可能会存在收入和成本不匹配的问题（如一部网络剧在 2017 年 10 月份在网络平台播放，在 12 月底就该将所有成本结转，那 18 年就会变成有收入，无成本） ②计划收入比例法：根据比例结转收入。点击率类型的预计收入如何估算较为准确 谢谢~

回答人：chenyiwei
理论上后一种更合理。但如果无法估计在资产负债表日后还可以获得的后续收益，则第一种方法更为谨慎。

提问人：fangstudy 时间：2018-01-26 12:36:32
陈老师，您好，想请教您影视行业收入确认的问题。A公司既有签约艺人和导演（分成比例公司30%，艺人和导演70%），又作为执行制片方联合拍摄电影（A公司分成40%，其他各方分成60%）.该影视项目聘请了A公司的艺人和导演参与摄制工作。 1 、请问合并报表的收入应该如何确认？我觉得签约艺人和导演的服务收入按完工百分比确认属于A公司的分成，但同时也确认在了影视项目的生产成本。请问在合并报表层面，是否参考联营企业逆流交易的方法进行抵消？ 2 、在影片拍摄完成时，需要将预收联合摄制款备抵存货科目，请问此时是否需要向其他投资人开具发票？ 3 、影片发行结束收到款项后，需按约定的收益比例进行分成，此时，其他投资方是否需要向A公司开具发票？还是按分成款和预收联合摄制款的差额开票？ 希望能得到老师的解答，非常感谢！

回答人：chenyiwei
1 、我理解这是两笔独立的交易，签约艺人和导演也不能视同联营企业，所以分别确认分成收入和影视剧成本，不应冲抵。 2 、 3 、建议咨询税务专业人士。